

ALAN FRANCISCO ALVAREZ MALDONADO FULL STACK DEVELOPER

HABILIDADES

- **★** P00
- ★ C#
- ★ Visual Basic
- **★** ASP.NET MVC
- Servicios Web, Web Api Rest
- ★ PHP
- ★ JavaScript, JQuery
- ★ HTML
- * CSS
- ★ Bootstrap
- ★ GIT
- * Microsoft SQL Server
- ★ Entity Framework
- ★ MySQL
- ★ LinQ
- ★ FactoryTalk Transaction Manager
- ★ SAP MII

IDIOMAS

- ★ Español Nativo
- ★ Ingles Avanzado

CURSOS

- ★ ASP.NET Core (2020)
- ★ Asincronismo con JavaScript (2020)
- ★ ECMAScript 6+ (2020)
- Fundamentos de JavaScript (2020)
- ★ Fronted Developer (2020)
- ★ Buenas prácticas y entorno de desarrollo (2020)
- ★ Desarrollo Android básico (2019)
- Curso profesional de Git y Github (2019)
- ★ Master en Bootstrap 4 (2018)

FORMACIÓN ACADÉMICA

Instituto Tecnológico de Estudios Superiores de Zamora

Ingeniería en Tecnologías de la Información y Comunicaciones | 2011-2016

Centro de Bachillerato Tecnológico Industrial y de Servicios No. 52

Técnico en informática | 2008 - 2011

PERFIL

Soy un Full Stack Developer apasionado por la tecnología, con más de cuatro años de experiencia en todas las etapas de desarrollo de software teniendo en cuenta las necesidades del cliente, la funcionalidad, las últimas tecnologías y los estándares de programación. He trabajado para empresas en diferentes sectores, contribuyendo a la solución de problemas y la automatización de procesos.

INFORMACIÓN PERSONAL

9

Zamora, Michoacán



12/04/1993 (27 Años)



github.com/alan1204



in linkedin.com/in/alan-alvarez

EXPERIENCIA LABORAL

Agrana Fruit México

Supervisor de desarrollo de software | Septiembre 2018 - Marzo 2020

- · Administración de proyectos.
- Coordinación del equipo de programadores.
- · Levantamiento de requerimientos de software.
- Análisis, diseño y desarrollo de aplicaciones web y de escritorio.
- · Análisis de mejora de aplicaciones.
- Administración, análisis y diseño de base de datos.
- · Soporte técnico a usuarios.

Tecnologías usadas: C#, Visual Basic, ASP.NET MVC, JavaScript, JQuery, HTML, CSS, Bootstrap, GIT, SQL Server, LinQ, FactoryTalk Transaction Manager, SAP MII.

Desarrollador de aplicaciones | Junio 2017 - Septiembre 2018

- Análisis, diseño y desarrollo de aplicaciones web y de escritorio.
- · Soporte técnico a usuarios.
- Diseño y reestructuración de base de datos.
- Mantenimiento de aplicaciones desarrolladas.

Tecnologías usadas: C#, Visual Basic, ASP.NET MVC, JavaScript, JQuery, HTML, CSS, Bootstrap, GIT, SQL Server, LinQ.

Servicios y adelantos tecnológicos Proyectall

Desarrollador Web | Diciembre 2016 - Junio 2017

- Desarrollo de aplicaciones y páginas Web para diferentes empresas.
- Desarrollo y actualización de sistemas y base de Datos para BCP Systems

Tecnologías usadas: C#, PHP, JavaScript, JQuery, HTML, CSS, GIT, SQL Server, MySQL.

Transportes Castores, León Guanajuato

Analista programador | Febrero 2016 - Abril 2016

 Desarrollo de sistemas de cómputo para agilizar y automatizar los diferentes departamentos de la empresa.

Tecnologías usadas: Java, JavaScript, JQuery, HTML, CSS, MySQL.

General Motors de México, Complejo Silao

Practicante de sistemas | Junio 2015 - Diciembre 2015

 Diseño y desarrollo de sistema Web para la administración, seguimiento y obtención de datos estadísticos del mantenimiento, fallas y hallazgos de los equipos de la planta de carrocerías.

Tecnologías usadas: PHP, JavaScript, JQuery, HTML, CSS, MySQL.

CTS México

Soporte técnico | Junio 2014 - Mayo 2015

- Soporte técnico a cadena de pizzerías "Little Caesars" de EE. UU. y México.
- Migración de bases de datos de MySQL a SQL Server.
- · Actualización de sistemas.